臺灣彰化地方法院刑事判決　　　　　　　94年度訴字第1576號
公　訴　人　臺灣彰化地方法院檢察署檢察官
被　　　告　甲○○
上列被告因違反毒品危害防制條例案件，經檢察官提起公訴（94
年度毒偵字第3640、3898號）及移送併案審理（94年度毒偵字第
5830號），被告於本院準備程序中就被訴事實為有罪之陳述，經
本院合議庭裁定改依簡式審判程序審理，並判決如下：
    主  文
甲○○連續施用第一級毒品，累犯，處有期徒刑壹年陸月，扣案
之第一級毒品海洛因包（合計淨重零點貳公克）沒收銷燬之、
注射針筒肆支沒收；又連續施用第二級毒品，累犯，處有期徒刑
壹年。應執行有期徒刑貳年伍月，扣案之第一級毒品海洛因包
（合計淨重零點貳公克）沒收銷燬之、注射針筒肆支沒收。
    事  實
一、甲○○前因施用毒品案件，經本院以89年度毒聲字第3154號
    裁定令入戒治處所強制戒治後，於民國90年7 月13日停止戒
    治付保護管束，已於90年9 月2 日保護管束期滿未經撤銷停
    止戒治，視為執行完畢釋放；又因施用毒品案件，由臺灣彰
    化地方法院檢察署檢察官聲請強制戒治並提起公訴，經本院
    以92年度易字第769 號判決判處有期徒刑7 月確定，而強制
    戒治部分則經本院以92年度毒聲字第1099號裁定令入戒治處
    所強制戒治，嗣於93年1 月9 日因毒品危害防制條例修正施
    行而未執行完畢即依法釋放；再因施用毒品案件，經本院以
    92年度訴字第1458號判決判處有期徒刑11月確定，前開二罪
    嗣經定應執行刑有期徒刑1 年4 月確定，已於94年3 月4 日
    縮刑期滿執行完畢。猶不思悔改，於前揭強制戒治執行完畢
    釋放後5 年內，復基於施用第一級毒品海洛因之概括犯意，
    自94年6 月初某日起，至94年12月11日下午4 時許止，在其
    位於彰化縣秀水鄉福安村民華巷52弄9 號之住所，以將海洛
    因加水混合後置於針筒注射體內之方式，連續施用第一級毒
    品海洛因多次，頻率約每天施用一次；另基於施用第二級毒
    品甲基安非他命之概括犯意，自94年6 月初某日起，至94年
    11月23日上午8 時許止，在同前住所，以將甲基安非他命置
    於球型玻璃吸管中，再點火加熱使產生煙霧吸用之方式，連
    續施用第二級毒品甲基安非他命多次，頻率約每一個月施用
    一次。期間內先於94年7 月18日上午11時許，在上揭住所為
    警查獲，並扣得其所有之第一級毒品海洛因2 包（合計淨重
    0.11公克）、及供其施用第一級毒品海洛因之注射針筒1 支
    ；又於94年7 月30日上午9 時30分，在彰化縣彰化市○○街
    198 號前為警查獲，並扣得其所有之第一級毒品海洛因1 包
    （淨重0.09公克）、及供其施用第一級毒品海洛因之注射針
    筒1 支；再於94年9 月29日上午4 時10分許，駕駛車牌號碼
    BU-3790 號自用小客車在台76線西向26公里處衝撞內側護欄
    後逃逸，為警在車內扣得其所有，供其施用第一級毒品海洛
    因之注射針筒1 支，並於94年10月23日通知其到案而查獲；
    末於94年11月23日上午8 時許，在其上開住所警再次查獲，
    並扣得其所有，供其施用第一級毒品海洛因之注射針筒1 支
    ；及於本院審理中供出上情。
二、案經彰化縣警察局鹿港、彰化分局報告臺灣彰化地方法院檢
    察署檢察官偵查起訴、移送併案審理，及國道公路警察局第
    三警察隊移送臺灣彰化地方法院檢察署檢察官偵查後移送併
    案審理。
    理  由
一、被告甲○○於準備程序中，先就前揭犯罪事實為有罪之陳述
    ，且所犯係死刑、無期徒刑、最輕本刑為3 年以上有期徒刑
    以外之罪，經本院合議庭依刑事訴訟法第273 條之1 第1 項
    之規定，裁定由法官一人獨任進行簡式審判程序，合先敘明
    。
二、前揭犯罪事實，業據被告於本院審理中坦承不諱，且被告於
    前揭時地獲案後，經採其尿液送驗之結果，分別呈甲基安非
    他命及嗎啡陽性反應（按一般施用海洛因者會在其體內代謝
    為嗎啡成分殘留，並經由尿液排出）或嗎啡陽性反應，有彰
    化縣警察局彰化、鹿港分局、國道公路警察局第三警察隊委
    託檢驗尿液代號與真實姓名對照認證單、彰化縣衛生局94年
    8 月8 日煙檢字第943250號、94年7 月25日煙檢字第943030
    號煙毒尿液檢驗成績書、詮昕科技股份有限公司4A250132號
    濫用藥物尿液檢驗報告各1 份附卷可稽，並有注射針筒4 支
    扣案可佐；又扣案之白色粉末3 包，經送法務部調查局鑑驗
    ，確為第一級毒品海洛因（合計淨重0.2 公克）無訛，此有
    法務部調查局94年10月4 日調科壹字第140012024 號、94年
    10月13日調科壹字第140012055 號鑑定通知書各1 份可憑，
    足徵被告自白與事實相符，堪予採信。而被告前因施用毒品
    案件，經本院以89年度毒聲字第3154號裁定令入戒治處所強
    制戒治後，於90年7 月13日停止戒治付保護管束，已於90年
    9 月2 日保護管束期滿未經撤銷停止戒治，視為執行完畢釋
    放，有臺灣高等法院被告前案紀錄表1 份在卷可參，被告於
    前揭強制戒治執行完畢釋放後5 年內，再犯施用毒品犯行，
    亦堪認定。本案事證已臻明確，被告施用第一級毒品海洛因
    、第二級毒品甲基安非他命犯行堪予認定，應依法論科。
三、核被告所為，係犯毒品危害防制條例第10條第1 項、第2 項
    之施用第一、二級毒品罪。其為供己施用而於施用前後持有
    海洛因及於施用前持有甲基安非他命之低度行為，各為其施
    用之高度行為所吸收，均不另論罪。又被告先後多次施用第
    一、二級毒品犯行，各屬時間緊接，所犯為構成要件相同之
    罪名，顯均係基於概括犯意反覆為之，應分別依連續犯之規
    定，論以一罪，並均依法加重其刑。其所犯連續施用第一、
    二級毒品罪二罪間，犯意各別，罪名有異，應予分論併罰。
    被告前開犯罪事實中，除自94年6 月間某日起，至94年7 月
    30日上午6 時許止，連續施用海洛因多次之犯行，及於94年
    7 月18日或前四日內某時，施用甲基安非他命1 次之犯行，
    經檢察官提起公訴外，其餘部分之犯行雖未據檢察官提起公
    訴，惟該部分犯行與檢察官起訴經本院論罪部分有連續犯裁
    判上一罪之關係，部分犯行並經檢察官移送併案審理（其中
    被告於94年11月23日為警查獲部分雖未及移送併案審理，惟
    業經檢察官提供警方移送書供本院參酌），自均為起訴效力
    所及，應由本院併予審理，附此敘明。又查被告曾因施用毒
    品案件，經本院以92年度易字第769 號判決判處有期徒刑7
    月確定；再因施用毒品案件，經本院以92年度訴字第1458號
    判決判處有期徒刑11月確定，前開二罪嗣經定應執行刑有期
    徒刑1 年4 月確定，已於94年3 月4 日縮刑期滿執行完畢，
    有臺灣高等法院被告前案紀錄表乙紙附卷可憑，其受此有期
    徒刑執行完畢後，5 年以內再犯有期徒刑以上之罪，為累犯
    ，均應依法遞予加重其刑。爰審酌被告前因施用毒品案件，
    4 次經法院判刑確定且均執行完畢，最近一次更甫於94年3
    月4 日執行完畢，且於本次犯罪期間內先後4 次為警查獲，
    仍不知戒除毒癮，足見其自制能力尚有未足，有接受相當期
    間監禁教化之必要，以促其及早矯正吸毒惡習；惟念及被告
    犯罪之動機、目的係因施用毒品之習性難以戒除，其犯罪手
    段僅係戕害自己之身心、施用毒品次數、時間及犯罪後坦承
    犯行之態度等一切情狀，分別量處如主文所示之刑，並定其
    應執行之刑，以示懲儆。扣案被告所有之海洛因3 包（合計
    淨重0.2 公克），核屬毒品危害防制條例第2 條第2 項第1
    款之第一級毒品，應依同條例第18條第1 項前段之規定，沒
    收銷燬之；扣案之注射針筒4 支，均為被告所有，且係供其
    施用第一級毒品海洛因犯罪所用之物，業據被告於本院審理
    時供明在卷，爰依刑法第38條第1 項第2 款之規定宣告沒收
    之。
據上論斷，應依刑事訴訟法第273 條之1 第1 項、第299 條第1
項前段，毒品危害防制條例第10條第1 項、第2 項、第18條第1
項前段，刑法第11條前段、第56條、第51條第5 款、第47條、第
38條第1 項第2 款，判決如主文。
本案經檢察官鮑慧忠到庭執行職務。
中　　華　　民　　國　　94　　年　　12　　月　　16　　日
　　　　　　　　　刑事第一庭  法　官　吳永梁
以上正本證明與原本無異。
如不服本判決，應於判決送達後10日內向本院提出上訴狀 (須附
繕本)。
中　　華　　民　　國　　94　　年　　12　　月　　19　　日
                              書記官  陳美敏
附錄論罪科刑法條全文：
毒品危害防制條例第10條
施用第一級毒品者，處六月以上五年以下有期徒刑。
施用第二級毒品者，處三年以下有期徒刑。
